【裁判字號】    95,抗,237
【裁判日期】    950807
【裁判案由】    聲請撤銷緩刑
【裁判全文】
臺灣高等法院高雄分院刑事裁定           95年度抗字第237號
抗  告  人
即  受刑人  甲○○
上列抗告人因聲請撤銷緩刑案件，不服臺灣高雄地方法院中華民
國95年6 月15日裁定（95年度撤緩字第54號），提起抗告，本院
裁定如下：
    主  文
原裁定撤銷，並發回臺灣高雄地方法院。
    理  由
一、檢察官聲請意旨略以；受刑人（即抗告人）甲○○因業務侵
    占等案件，經臺灣高雄地方法院於94年12月7 日以94年度易
    字第10 94 號（臺灣高雄方法院檢察署92年度偵字第10708
    號）判處有期徒刑9 月，緩刑4 年，於95年1 月10日確定在
    案。惟受刑人於緩刑前即93年9 月27日復犯詐欺罪，經臺灣
    高雄地方法院於95年2 月27日以95年度簡字第982 號判處有
    期徒刑3 月，於95年4 月11日確定在案，已合於刑法第75條
    第1 項第2 款之規定（檢察官誤載為第1 款），爰聲請撤銷
    受刑人甲○○上開緩刑之宣告云云。
二、按「刑法施行前，宣告緩刑或准許假釋者，在刑法施行後撤
    銷時，應依刑法之規定」；又按「受緩刑之宣告，緩刑前因
    故意犯他罪，而在緩刑期內受不得易科罰金之有期徒刑以上
    刑之宣告者，撤銷其宣告」；「受緩刑之宣告，於緩刑前因
    故意犯他罪，而在緩刑期內受得易科罰金之有期徒刑、拘役
    或罰金之宣告確定者，足認原宣告之緩刑難收其預期效果，
    而有執行刑罰之必要者，得撤銷其宣告」，刑法施行法第7
    條、修正後刑法第75條第1 項第2 款、第75條之1 第1 項第
    1 款定有明文。查：抗告人因業務侵占等案件，經臺灣高雄
    地方法院於94年12月7 日以94年度易字第1094號（臺灣高雄
    地方法院檢察署94年度偵字第10708 號）判處有期徒刑9 月
    ，緩刑4 年，於94年1 月10日確定在案；抗告人於上開緩刑
    前內之93年9 月27日，復再犯詐欺罪，經臺灣高雄地方法院
    於95年4 月11日以95年度簡字第982 號判處有期徒刑3 月，
    如易科罰金以銀元300 元折算1 日確定在案，此有台灣高等
    法院被告前科紀錄表在卷足憑。則抗告人於中華民國94年1
    月7 日刑法修正施行前，因上開業務侵占等罪受有期徒刑之
    宣告，並諭知緩刑4 年，其於緩刑前又犯上開詐欺罪，經判
    處有期徒刑3 月，並諭知得易科罰金，依據上開修正後刑法
    第75條第1 項第2 款說明，自不符合「應撤銷」緩刑之規定
    。原審法院未及適用該新修正規定，撤銷抗告人上開緩刑之
    宣告，自有未當。至於抗告人是否有修正後刑法第75條之1
    第1項 第1 款之「受緩刑之宣告，於緩刑前因故意犯他罪，
    而在緩刑期內受得易科罰金之有期徒刑、拘役或罰金之宣告
    確定者，足認原宣告之緩刑難收其預期效果，而有執行刑罰
    之必要者，得撤銷其宣告」之「得撤銷」緩刑宣告之情形，
    自應由原審法院另行審酌。是抗告人抗告意旨指摘原裁定不
    當，為有理由，自應由本院將原裁定撤銷，發回原審法院另
    為妥適之裁判。
三、據上論結，應依刑事訴訟法第413 條，裁定如主文。
中    華    民    國    95    年    8     月    7     日
                  刑事第四庭    審判長法  官  蕭權閔
                                      法  官  林水城
                                      法  官  黃蕙芳
以上正本證明與原本無異。
本裁定不得抗告。
中    華    民    國    95    年    8     月    8     日
                                      書記官  呂素珍


司法院資訊處製作；財團法人民間司法改革基金會備份。
